

Meet the professional Roel Ronaldo van der Leen Data Trainee



Roel van der Leen – 26 jaar

Mijn voornaamste kracht schuilt in mijn vermogen om zaken vanuit diverse perspectieven te benaderen. Mijn analytische blik en vastberadenheid zorgen dat ik een werknemer ben waar iedere collega op kan bouwen.

Mijn ervaring binnen de finance als ook mijn logistieke stage hebben mij doen besluiten mij als Data analist verder te willen ontwikkelen. Als Data trainee wil ik mijn ervaringen verbreden, van toegevoegde waarde zijn en daarnaast een goede leercurve doormaken. Mijn enthousiasme en competitieve drive zorgen dat ik mij snel zaken eigen maak. Ook in mijn proive leven houd ik van competitieve spellen en sporten. Ik ben niet snel tevreden en streef vaak, zij het niet altijd realistisch, naar het hoogst mogelijke resultaat.

Werkervaring

Planner

Gebr. Van der Lee

Periode - 2023/April-Juli

- Planning verzorgen voor projectteams
- Contact onderhouden met projectteams en inhuurpartijen over de projecten
- Administratief vastleggen en bewaken van gemaakte afspraken

Bezorger

Picnic

Periode - 2022-2023

- Bezorgen van boodschappen
- Verwerken van retouren



Postbezorger

Post NL

Periode - 2020/Mei-2021

- Bezorgen van kleine en grote post

Verkoopklaarmedewerker

Albert Heijn

Periode - 2014-2019

- Diverse werkzaamheden

Opleidingen

Master Data Driven Business (Niet

afgerond)

Hogeschool Utrecht

Periode - 2013/09-2013/12

HBO Logistics management

Hogeschool Utrecht Periode - 2016-2023

MBO-4 Assistent Accountant

ROC van Amsterdam - Hilversum

Periode - 2014-2016

VMBO/T

Waldheim mavo – Baarn

Periode - 2010-2014

Stage-ervaring

Afstudeerstudent

DHL Parcel Periode - 2022

Stagiair Logistiek

Steltix

Periode - 2021-2022

Stagiair Logistiek

Chargecars

Periode - 2020

Stagiair Logistiek

Active gebouwen onderhoud b.v.

Periode - 2019-2020

Stagiair Logistiek

Bike Butler

Periode - 2017-2018

Stagiair Assistent Accountant

CJ Administratie

Periode - 2015-2016

Systeemkennis

- Microsoft Word, Excel, Powerpoint, en Outlook
- JD Edwards Oracle (half jaar ervaring)

